【裁判字號】    97,上易,1135
【裁判日期】    970731
【裁判案由】    傷害
【裁判全文】
臺灣高等法院臺中分院刑事判決        97年度上易字第1135號
上  訴  人  臺灣臺中地方法院檢察署檢察官
被      告  丁○○
上列上訴人因傷害案件，不服臺灣臺中地方法院96年度易字第
6144號中華民國97年4月7日第一審判決（起訴案號：臺灣臺中
地方法院檢察署96年度偵字第21494號），提起上訴，本院判決
如下：
    主      文
上訴駁回。
    事實及理由
一、本案經本院審理結果，認第一審判決認定之事實及論罪並無
    不當，並引用第一審判決書記載之事實、證據及論罪等理由
    （如附件）。
二、原審法院檢察署檢察官因告訴人具狀請求而提起上訴略謂：
  (一)告訴人乙○○遭被告毆打後，身心陷入恐慌導致憂鬱症，且
    因本案與丙○○○內心均受痛苦煎熬，而被告自犯後始終否
    認犯罪，未賠償告訴人，顯然並無悔意，原審僅分別量處拘
    役30日、20日，應執行拘役45日，量刑實屬過輕。
  (二)再依原起訴書犯罪事實欄所載「丁○○於民國96年8月18 日
    18時許，在臺中縣潭子鄉○○村○○街93巷94號之住處，為
    乙○○、丙○○○多次前往其住處騷擾之事，與乙○○、丙○○○2人發生爭執，雙方進而發生口角，且因不滿其子陳
    國文與乙○○2人在該處糾纏不清，竟基於傷害他人身體之
    犯意」，乃說明被告之所以與被害人等發生口角及進而為本
    案傷害犯行，其動機係因其主觀上認定被害人等前業已多次
    至其住處騷擾，且其子猶與被害人乙○○糾纏不清，此為被
    告之主觀感受，並非原起訴書認定之事實，自尚難以被告個
    人之主觀觀感，遽以認定被害人等確曾多次至被告住處騷擾
    之情事，原審未為此部分事實之調查，即於判決書犯罪事實
    欄加以認定，自屬不當。
三、經查量刑輕重係屬事實審法院得依職權自由裁量之事項，苟
    已斟酌刑法第57條各款所列情狀而未逾越法定刑度，不得遽
    指為違法（最高法院72年度台上字第6696號、75年度台上字
    第7033號判例要旨參照）；且在同一犯罪事實與情節，如別
    無其他加重或減輕之原因，下級審量定之刑，亦無過重或失
    輕之不當情形，則上級審法院對下級審法院之職權行使，原
    則上應予尊重（最高法院85年度臺上字第2446號裁判意旨參
    照）。本件原審判決認定被告丁○○犯行明確，已詳加敘明
    理由，並審酌被告丁○○之素行、犯罪之動機、方法、對被
    害人乙○○、丙○○○2人所生之損害及被告犯罪後態度等
    一切情狀，量處被告丁○○拘役30日、20日，並定應執行刑
    為拘役45日暨諭知易科罰金之折算標準，量刑堪稱妥適，尚
    無失輕或失重之處。又本案肇因於被告之子陳國文與告訴人
    乙○○間感情之糾紛，而告訴人乙○○曾先後4次前往被告
    丁○○住處質問、吵鬧、騷擾等情，業據被告丁○○供述在
    卷（見偵查卷宗第14至15頁），且依告訴人乙○○於警詢中
    指訴「丁○○．．．他是我前男友陳國文的父親」等語（見
    警詢卷宗第9頁），又於偵查中陳述「我曾經被陳國文毆打
    過，我帶我父母、朋友去他父親家告訴他們這個情況，他母
    親要求我撤銷告訴，我有撤銷，之後這半年陳國文持續恐嚇
    、威脅、騷擾我。案發前3天陳國文一直去騷擾我，他母親
    曾承諾過我若陳國文再騷擾我她會處理，所以案發當天我才
    會與我母親一同去他家找他母親」、「我去過他家4次，第4
    次去被告打我的時候，他兒子也在場」等語（見偵查卷宗第
    6 、15頁），可知告訴人乙○○確因與被告之子陳國文間之
    感情糾紛，先後4次偕同其父母或朋友前往被告丁○○住處
    ，向陳國文之母親質問，雙方間因而發生吵鬧、傷害等情事
    ，被告丁○○因認告訴人前往其住處騷擾，並非無據，本件
    檢察官上訴意旨所指情節，業經原審審酌綦詳，依照上開說
    明，檢察官所為指摘自無理由，應予駁回。
據上論斷，應依刑事訴訟法第368條、第373條，判決如主文。
本案經檢察官甲○○庭執行職務。
中    華    民    國    97    年    7    月    31     日
            刑事第七庭    審判長法  官  林  榮  龍
                                法  官  張  惠  立
                                法  官  鄭  永  玉
上列正本證明與原本無異。
不得上訴。
                                書記官    瑞  芳
中    華    民    國    97    年    7    月    31     日


司法院資訊處製作；財團法人民間司法改革基金會備份。
